【裁判字號】    98,執消債更,199
【裁判日期】    991126
【裁判案由】    更生事件
【裁判全文】
臺灣臺北地方法院民執事裁定       98年度執消債更字第199號
聲  請  人
即債務人    邱素伶
相  對  人
即債權人    華南商業銀行股份有限公司
法定代理人  王濬智
代  理  人  許方如
相  對  人
即債權人    花旗（台灣）商業銀行股份有限公司
法定代理人  管國霖
相  對  人
即債權人    渣打國際商業銀行股份有限公司
法定代理人  曾璟璇
相  對  人
即債權人    聯邦商業銀行股份有限公司
法定代理人  李憲章
代  理  人  蕭智中
相  對  人
即債權人    遠東國際商業銀行股份有限公司
法定代理人  洪信德
相  對  人
即債權人    永豐商業銀行股份有限公司
法定代理人  蔡友才
相  對  人
即債權人    台新國際商業銀行股份有限公司
法定代理人  吳清文
相  對  人
即債權人    大眾商業銀行股份有限公司
法定代理人  陳建平
代  理  人  李如鵑
            陳眉秀
相  對  人
即債權人    中國信託商業銀行股份有限公司
法定代理人  辜濂松
相  對  人
即債權人    富邦資產管理股份有限公司
法定代理人  陳紹興
相  對  人
即債權人    摩根聯邦資產管理股份有限公司
法定代理人  葉世禧
代  理  人  蕭智中
相  對  人
即債權人    台北市政府警察局
法定代理人  謝秀能
上列當事人聲請消費者債務清理事件，本院裁定如下：
    主  文
債務人所提如附件一所示之更生方案應予認可。
債務人在未依更生條件全部履行完畢前，應受如附件二所示之生
活程度限制。
    理  由
一、本件原債權人美商甲○銀行股份有限公司之部分營業、資產
    及負債依企業併購法分割予債權人甲○(台灣)商業銀行股份
    有限公司，有行政院金融監督管理委員會函在卷足憑，其聲
    明承受本件程序，核無不合，應予准許，合先敘明。
二、按債務人有薪資、執行業務所得或其他固定收入，法院認更
    生方案之條件公允者，得不經債權人會議可決，逕依債務人
    之聲請或依職權以裁定認可更生方案；法院為認可之裁定時
    ，因更生方案履行之必要，對於債務人在未依更生條件全部
    履行完畢前之生活程度，得為相當之限制，消費者債務清理
    條例第64條第1項、第62條第2項分別定有明文。
三、查本件債務人聲請更生，前經本院 98年度消債更字第392號
    裁定開始更生程序在案，又債務人任職於邱記好之味，確有
    薪資之固定收入，亦有邱記好之味小吃店出具平均月薪資新
    台幣(下同)25,000元之工作證明單附卷可稽。而債務人所提
    如附件所示之更生方案，其條件為自更生方案確定後之次月
    10日為第1期，以每1個月為1期，第1期至第16期，每期清償
    5,000元，第17期至第96期，每期清償 10,000元，並於每期
    當月10日依債權比例，按期分別給付予各債權人，總清償數
    額 880,000元，清償成數30.63%。該更生方案經轉知各債權
    人，除債權人永豐商業銀行股份有限公司逾期不為確答，視
    為同意外，債權人遠東國際商業銀行股份有限公司、台新國
    際商業銀行股份有限公司及富邦資產管理股份有限公司均遵
    期以書面確答同意，其餘債權人均以書面確答不為同意，不
    符消費者債務清理條例第60條第 2項規定之可決條件。惟查
    債務人平均月收入25,000元，第 1期至第16期期間，每月支
    出提列19,796元，包括個人生活費10,796元、與負擔二名未
    成年子女扶養費計 9,000元，有更生方案履行期間之支出狀
    況說明書在卷可稽，上開債務人與其二名未成年子女之生活
    費，遠低於行政院主計處公布之民國99年台北市每人每月最
    低生活費用14,614元，並無浪費情事。再查其第 1期至第16
    期，每期以每月收入扣除支出後之餘額即 5,000元為清償，
    第17期至第96期，以其長子白勝安於101年3月成年後所免除
    扶養費 5,000元移作清償，每期增加清償數額至10,000元，
    益徵已盡清償能力。至債權人不同意更生方案之理由略以：
    清償成數過低、扶養費過高、債務人為小吃店負責人等語，
    惟查更生方案之清償成數並非認可更生方案之唯一標準，倘
    債務人所列收入確實、支出又屬必要，並以收入扣除支出之
    餘額用供清償，該方案即堪認適當；次查債務人於93年 2月
    間即與前配偶甲○○離婚，依民法第1030條之1第 3項規定，
    剩餘財產差額分配請求權已罹於 5年時效，其未成年子女甲
    ○○、甲○○均與債務人同住並由其監護照養，有債務人99
    年9月7日陳報狀、戶籍資料查詢結果在卷可稽，再觀諸債務
    人個人生活費支出僅列10,796元，遠低於上開台北市每人每
    月最低生活費用14,614元，其撙節個人支出，每月為二名未
    成年子女支出扶養費合計9,000元，三人每月支出合計僅19,
    796 元，實難謂過高；再查債務人任職於邱記好之味，並非
    負責人，亦有上開工作證明單、營業登記資料公示查詢結果
    在卷可稽，是上開更生方案核屬公允、適當、可行，且無同
    條例第64條第 2項所定不應認可之消極事由存在，爰依同條
    例第64條第 1項規定，不經債權人會議可決，以裁定認可該
    更生方案。另依同條例第62條第 2項規定，就債務人在未依
    更生條件全部履行完畢前之生活程度，予以相當之限制，爰
    裁定如主文。
四、至本件劣後債權人台北市政府警察局，依消費者債務清理條
    例第59條第 2項規定，就上開更生方案並無表決權，本院於
    99年11月 2日再將上開更生方案及財產收入狀況報告書通知
    其於文到 5日內陳述意見而未據陳述，觀諸台北市政府警察
    局所申報債權為交通違規罰鍰，依消費者債務清理條例第29
    條第1項第3款規定屬劣後債權，僅得就其他債權受償餘額而
    受清償，本件更生方案無擔保及無優先權債權部分受償比例
    為30.63%，並無受償餘額，台北市政府警察局於本件更生方
    案自無受償餘地，附此敘明。
五、如不服本裁定，應於裁定送達後10日內，以書狀向本院司法
    事務官提出異議。
中    華    民    國    99    年    11    月    26    日
              民事執行處 司法事務官  林夢雯
附件一：更生方案。
附件二：更生債務人之生活限制。

司法院資訊處製作；財團法人民間司法改革基金會備份。
